【裁判字號】    98,台上,7113
【裁判日期】    981126
【裁判案由】    違反毒品危害防制條例等罪
【裁判全文】
最高法院刑事判決            九十八年度台上字第七一一三號
上  訴  人  甲○○
上列上訴人因違反毒品危害防制條例等罪案件，不服台灣高等法
院台中分院中華民國九十八年八月十八日第二審更審判決（九十
八年度上重更(一)字第一０號，起訴案號：台灣苗栗地方法院檢察
署九十三年度偵字第二一二八、三六八七、三八０四號），提起
上訴，本院判決如下：
    主  文
上訴駁回。
    理  由
按刑事訴訟法第三百七十七條規定：上訴於第三審法院，非以判
決違背法令為理由，不得為之；是提起第三審上訴，應以原判決
違背法令為理由，係屬法定要件。如果上訴理由書狀並未依據卷
內訴訟資料具體指摘原判決不適用何種法則或如何適用不當，或
所指摘原判決違法情事，顯與法律規定得為第三審上訴理由之違
法情形不相適合時，均應認其上訴為違背法律上之程式，予以駁
回。本件原判決認定上訴人甲○○各有其事實欄所載共同連續販
賣第一級毒品海洛因及第二級毒品甲基安非他命犯行，因而撤銷
第一審科刑之判決，改判仍依行為時連續犯關係，從一重分別論
上訴人以共同連續販賣第一、二級毒品二罪，均累犯，並依連續
犯、累犯及毒品危害防制條例第十七條規定，皆遞予加重再減輕
其刑後，各處有期徒刑十五年、七年，並均為相關從刑之宣告；
復就主刑部分定其應執行之刑有期徒刑二十年。已詳敘所憑證據
及認定之理由，對於上訴人所提出之辯解，何以不可採，亦在理
由內詳予指駁，俱有卷存資料可資覆按。上訴人上訴意旨略以：
(一)、伊本件販賣第一、二級毒品之行為時間，係自民國九十三年
五月二十七日起至同年十月九日止，而另案販賣第一、二級毒品
犯行，則在九十四年三月十日起至九十五年三月十六日止，先後
二案應有連續犯之裁判上一罪關係，應併予審理。乃原判決卻認
後案係另行起意，適用法則顯有不當。(二)、原判決採共同被告張
肇德於偵查、審理中之證詞，資為伊有罪之論據，然檢察官於偵
查中並未告知該證人得拒絕證言權，洵有瑕疵。(三)、原判決就伊
販賣第一級毒品時，有無同時販賣第二級毒品乙節，未為調查，
且就認定張肇德售賣毒品所分得利潤，未說明其認定所憑依據，
同有未洽云云。
惟按：證據之取捨及犯罪事實之認定，乃事實審法院之職權，苟
其取捨，不違背經驗法則或論理法則，不得任意指為違法；又證
據之證明力如何，由事實審法院本於確信自由判斷之，此項自由
判斷之職權行使，苟係基於吾人日常生活之經驗，而未違背客觀
上應認為確實之定則，又已敘述其何以為此判斷之理由者，亦不
容漫指為違法，而據為適法之第三審上訴理由。原判決依憑上訴
人警詢、偵查及審理中歷次之自白、證人即共同正犯張肇德偵查
、審理中及證人蕭欣怡之證詞，卷附通訊監察書及譯文、法務部
調查局關於扣案第一、二級毒品之鑑定通知書、扣案海洛因、甲
基安非他命及販賣毒品所得等證據資料，據以認定上訴人確出於
營利意圖而販賣第一、二級毒品之事實。所為論斷，核屬事實審
法院證據取捨之職權判斷，並無違背經驗或論理法則，要難指為
違法。又修正前刑法上所謂連續犯，乃指行為人出於概括犯意，
於一定之時間內，先後多次實行（基本）犯罪構成要件相同之行
為，乃予以一個刑罰評價，論以一罪，而加重其刑。原判決理由
二之(八)說明：上訴人另涉犯之違反毒品危害防制條例案件（即該
院另案九十八年度上重更(一)字第一一號），係在其遭本件羈押（
自九十三年十月九日起至九十四年二月一日止）及送觀察勒戒（
自九十四年二月二日起至九十四年三月十日止）出所後所犯，與
本件行為時間相隔已逾五月之久，其原有販賣毒品概括犯意已難
認得予繼續，其主觀上之犯意及客觀上之犯罪行為，俱因遭羈押
及觀察勒戒而中斷，而認上訴人上開二案係另行起意所為，無從
成立連續犯關係，要非本件起訴效力所及等旨，於法並無違誤。
上訴意旨(一)、(三)置原判決理由內已詳予說明之事項於不顧，僅就
事實審法院採證認事自由判斷職權之合法行使，再為單純事實上
爭執，俱非合法之第三審上訴理由。再上訴人於偵、審中均自白
犯行，且毫未述及有同時販賣第一、二級毒品情事，原審因而未
為無益之調查，亦無調查職責未盡可言。而上訴意旨(二)所指張肇
德於偵查中以證人身分為證時，檢察官並未告以得拒絕證言乙端
，即令非虛，但除去此項證據，原判決依據前揭證據資料仍應為
同一認定，則上開瑕疵顯然對本件判決結果無影響，自不得作為
適法之第三審上訴理由。其餘上訴意旨，仍持陳詞再事爭辯，及
對事實審法院取捨證據與自由判斷證據證明力之職權行使，並就
與判決本旨無關之枝節事項，漫事指摘，難認已符合首揭法定之
第三審上訴要件。其上訴違背法律上之程式，應併予駁回。
據上論結，應依刑事訴訟法第三百九十五條前段，判決如主文。
中    華    民    國  九十八  年   十一   月  二十六  日
                      最高法院刑事第八庭
                          審判長法官  洪  文  章
                                法官  王  居  財
                                法官  郭  毓  洲
                                法官  黃  梅  月
                                法官  邱  同  印
      本件正本證明與原本無異
                                      書  記  官
中    華    民    國  九十八  年   十一   月   三十   日
                                                      Ｅ


司法院資訊處製作；財團法人民間司法改革基金會備份。
